臺灣高等法院臺中分院刑事判決       100年度上訴字第2345號
上  訴  人
即  被  告  董冠呈
上列上訴人即被告因違反毒品危害防制條例案件，不服臺灣南投
地方法院100年度訴字第500號中華民國100年10月18日第一審判
決（起訴案號：臺灣南投地方法院檢察署100年度毒偵字第716、
785號），提起上訴，本院判決如下：
    主  文
上訴駁回。
    理  由
一、依刑事訴訟法第350條、第361條、第362條、第367條規定，
    不服地方法院之第一審判決而上訴者，須提出上訴書狀，並
    應敘述具體理由，為上訴必備之程式；其所提出之書狀未敘
    述上訴理由，或僅曾以言詞陳述上訴理由者，均應於上訴期
    間屆滿後二十日內補提理由書於第一審法院。第一審法院經
    形式審查，認逾期未補提上訴理由者，應定期間先命補正；
    逾期未補正者，為上訴不合法律上之程式，應以裁定駁回。
    倘已提出上訴理由，但所提非屬具體理由者，則由第二審法
    院以上訴不合法律上之程式，判決駁回。而所謂具體理由，
    必係依據卷內既有訴訟資料或提出新事證，指摘或表明第一
    審判決有何採證認事、用法或量刑等足以影響判決本旨之不
    當或違法，而構成應予撤銷之具體事由，始克當之（例如：
    依憑證據法則具體指出所採證據何以不具證據能力，或依憑
    卷證資料，明確指出所為證據證明力之判斷如何違背經驗、
    論理法則）；倘僅泛言原判決認定事實錯誤、違背法令、量
    刑失之過重或輕縱，而未依上揭意旨指出具體事由，或形式
    上雖已指出具體事由，然該事由縱使屬實，亦不足以認為原
    判決有何不當或違法者（例如：對不具有調查必要性之證據
    ，法院未依聲請調查亦未說明理由，或援用證據不當，但除
    去該證據仍應為同一事實之認定），皆難謂係具體理由，俾
    與第二審上訴制度旨在請求第二審法院撤銷、變更第一審不
    當或違法之判決，以實現個案救濟之立法目的相契合，並節
    制濫行上訴（參最高法院97年度台上字第892號判決）。
二、本件上訴人即被告董冠呈不服原審判決而提起上訴，其上訴
    意旨略以：其主動向檢察官自白坦承施用毒品之傾向，而自
    願接受審判之自首要件，懇請庭上從輕量刑云云。
三、按量刑輕重係屬事實審法院得依職權自由裁量之事項，苟已
    斟酌刑法第57條各款所列情狀而未逾越法定刑度，不得遽指
    為違法（參最高法院72年度台上字第6696號、75年度台上字
    第7033號判例要旨），且在同一犯罪事實與情節，如別無其
    他加重或減輕之原因，下級審量定之刑，亦無過重或失輕之
    不當情形，則上級審法院對下級審法院之職權行使，原則上
    應予尊重（參最高法院85年度臺上字第2446號判決）。
四、經查，(一)本件被告係於民國100年7月18日18時10分許，經警
    採尿送驗，採尿當時被告否認有施用任何毒品（參第785號
    偵卷第22頁筆錄），惟於100年7月28日，在臺灣南投地方法
    院檢察署第四偵查庭，其因肇事逃逸案件經檢察官訊問時，
    主動向檢察官坦承於100年7月15日左右，在南投縣名間鄉松
    柏嶺附近的路旁，有施用第一級毒品海洛因一次（參第716
    號偵卷第20頁筆錄），嗣其前揭所採之尿液於100年7月29日
    經驗出有嗎啡陽性反應（參第785號偵卷第24頁之中山醫學
    大學附設醫院檢驗科藥物檢測中心所出具之尿液檢驗報告）
    ，足見被告係於有偵查犯罪權限之檢警機關尚未發覺上開施
    用毒品海洛因前，主動向檢察官自首，並接受裁判，符合自
    首之要件，原審因而據刑法第62條前段自首之規定，對被告
    減輕其刑（參原審判決第4頁），被告自首之行為，原審判
    決業已減輕其刑甚明。(二)本件被告所犯毒品危害防制條例第
    10條第1項之施用第一級毒品罪，其法定刑為「6月以上5年
    以下有期徒刑」，且被告於92年9月10日因施用毒品案件觀
    察勒戒執行完畢後，又於94年間因施用第一級毒品罪，經臺
    灣彰化地方法院94年度訴字第944號判決判處有期徒刑10 月
    確定，復因有其他竊盜、搶奪之前科，本件並構成累犯，依
    刑法第47條第1項之規定，應加重其刑。是以原審依累犯之
    規定加重其刑，再依自首之規定減輕其刑後，依刑法第57
    條規定審酌「被告前已因施用毒品案件經觀察、勒戒及徒刑
    之執行後，仍未戒除毒癮，顯見其自制力不足，毒癮甚深，
    故應再藉由刑罰之執行，以收教化之功能，惟念及被告犯後
    坦承犯行，態度尚佳，且所犯係自戕一己之身體健康，尚未
    危及他人，其行為本身對社會所造成之危害並非直接」等情
    ，量處被告有期徒刑7月，已斟酌刑法第57條各款所列情狀
    ，而未逾越法定刑度，核其認事用法並無違誤之處，量刑亦
    屬妥適，依前揭說明，本院即應予尊重。本件被告上訴請求
    改判較輕之刑，卻未提出任何具體事證指摘原審判決有何違
    法或不當之情形，顯屬上訴未敘述具體理由。依上揭說明，
    應認被告之上訴違背法律上之程式。爰依刑事訴訟法第37 2
    條之規定，不經言詞辯論，逕以判決駁回之。
五、應依刑事訴訟法第367條前段、第372條，判決如主文。
中    華    民    國   100    年    11    月    24    日
            刑事第七庭    審判長法  官  林  榮  龍
                                法  官  王  義  閔
                                法  官  李  秋  娟
以上正本證明與原本無異。
如不服本判決應於收受送達後十日內向本院提出上訴書狀，其未
敘述上訴之理由者，並得於提起上訴後十日內向本院補提理由書（
均須按他造當事人之人數附繕本）「切勿逕送上級法院」。
                                書記官  詹  錫  朋
中    華    民    國   100    年    11    月    24    日